---
title: "空間分析期中考"
author: "地理三陳允杰B10208038"
date: "2024-04-08"
output:
  html_document:
    toc: true
    toc_depth: '4'
    df_print: paged
  html_notebook:
    toc: true
    toc_depth: 4
    toc_float: true
---
# 第一題
```{r}
library(sf)
setwd("/Users/titan09205030/Desktop/台大修課/空間分析/W4")
vill_sf <- st_read("Taipei_Vill.shp", options = "ENCODING=BIG5", quiet = TRUE)
food_sf <- st_read("Tpe_Fastfood.shp", options = "ENCODING=BIG5", quiet = TRUE)
mic_sf <- food_sf[food_sf$STORE == "MIC", ]
farthest_mcdonalds_distance <- numeric()
farthest_mcdonalds_store <- character()

for (i in 1:nrow(vill_sf)) {
  centroid <- st_centroid(vill_sf[i, ])
  distances <- st_distance(mic_sf, centroid, by_element = TRUE)
  max_distance_index <- which.max(distances)
  farthest_mcdonalds_distance[i] <- distances[max_distance_index]
  farthest_mcdonalds_store[i] <- mic_sf$STORE[max_distance_index]
}
farthest_index <- which.max(farthest_mcdonalds_distance)
farthest_vill_name <- vill_sf$里名稱[farthest_index]
farthest_vill_district <- vill_sf$行政區[farthest_index]
farthest_mcdonalds_name <- farthest_mcdonalds_store[farthest_index]
farthest_distance <- farthest_mcdonalds_distance[farthest_index] / 1000
cat("距離最遠的里是", farthest_vill_name, "位於", farthest_vill_district, "行政區，最近的麥當勞速食店是", farthest_mcdonalds_name, "，距離為", farthest_distance, "公里。\n")
```
# 第二題
```{r}
library(sf)
library(dplyr)
library(tmap)
setwd("/Users/titan09205030/Desktop/台大修課/空間分析/W4")
taipei_boundary <- st_read("TPE_TOWN.shp", options = "ENCODING=BIG5", quiet = TRUE)
taipei_vill <- st_read("Taipei_Vill.shp", options = "ENCODING=BIG5", quiet = TRUE)
weighted_center <- taipei_vill %>%
  group_by(TOWN_ID) %>%
  summarise(popu = sum(CENSUS)) %>%
  st_centroid()
vill_map <- tm_shape(taipei_boundary) +
  tm_borders("black") +
  tm_fill("lightblue", title = "台北市各行政區") +
  tm_shape(weighted_center) +
  tm_dots(col = "red", size = 0.3) +
  tm_layout(title = "台北市各行政區加權平均中心",
            legend.outside = TRUE,
            legend.position = c("right", "bottom"),
            legend.bg.color = "white",
            legend.bg.alpha = 0.8,
            frame = FALSE)
vill_map <- vill_map + tm_scale_bar() +
  tm_compass(position = c("left", "top"))
vill_map

```

```{r}
setwd("/Users/titan09205030/Desktop/台大修課/空間分析/W4")
tpe_fastfood <- st_read("Tpe_Fastfood.shp", options = "ENCODING=BIG5", quiet = TRUE)
closest_mcdonalds <- data.frame(TOWN_ID = character(), Store = character(), Distance = numeric())
for (i in 1:nrow(weighted_center)) {
  center <- weighted_center[i,]
  distances <- st_distance(center, tpe_fastfood)
  closest_index <- which.min(distances)
  closest_store <- tpe_fastfood$STORE[closest_index]
  closest_distance <- min(distances)
  closest_mcdonalds <- rbind(closest_mcdonalds, data.frame(TOWN_ID = weighted_center$TOWN_ID[i], Store = closest_store, Distance = closest_distance))
}
print(closest_mcdonalds)

```
# 第三題

```{r}
library(sf)
library(dplyr)
setwd("/Users/titan09205030/Desktop/台大修課/空間分析/W4")
taipei_vill <- st_read("Taipei_Vill.shp", options = "ENCODING=BIG5", quiet = TRUE)
mcdonalds <- st_read("Tpe_Fastfood.shp", options = "ENCODING=BIG5", quiet = TRUE)
buffer_distance <- 2000
mcdonalds_buffer <- st_buffer(mcdonalds, dist = buffer_distance)
mcdonalds_coverage <- sapply(st_intersects(mcdonalds_buffer, taipei_vill), function(x) sum(!is.na(x)))
# 找出被最多家麥當勞速食店服務範圍涵蓋的村里
max_coverage <- max(mcdonalds_coverage)
vill_with_max_coverage <- taipei_vill[mcdonalds_coverage == max_coverage, ]
print(vill_with_max_coverage)
```

```{r}
plot(taipei_vill$geometry)
plot(vill_with_max_coverage, add = TRUE, col = "red")
```
# 第四題

```{r}
library(sf)
library(ggplot2)
library(MASS)
setwd("/Users/titan09205030/Desktop/台大修課/空間分析/W4")
taipei_vill <- st_read("Taipei_Vill.shp", options = "ENCODING=BIG5", quiet = TRUE)
mcdonalds <- st_read("Tpe_Fastfood.shp", options = "ENCODING=BIG5", quiet = TRUE)
bandwidths <- c(2000, 5000)
grid_size <- 300
max_density_vill <- list()
min_density_vill <- list()
par(mfrow = c(1, length(bandwidths)))
for (bw in bandwidths) {
  density_est <- kde2d(st_coordinates(mcdonalds)[,1], st_coordinates(mcdonalds)[,2], n = 100, lims = c(min(st_coordinates(mcdonalds)[,1]), max(st_coordinates(mcdonalds)[,1]), min(st_coordinates(mcdonalds)[,2]), max(st_coordinates(mcdonalds)[,2])), h = bw)
  density_df <- as.data.frame(density_est)
  ggplot(density_df, aes(x = x, y = y, z = z)) +
    geom_tile(aes(fill = z)) +
    scale_fill_gradient(low = "blue", high = "red") +
    ggtitle(paste("Bandwidth:", bw, "m"))
}
```
```{r}
max_density_index <- list()
min_density_index <- list()
for (bw in bandwidths) {
  density_est <- kde2d(st_coordinates(mcdonalds)[,1], st_coordinates(mcdonalds)[,2], n = 100, lims = c(min(st_coordinates(mcdonalds)[,1]), max(st_coordinates(mcdonalds)[,1]), min(st_coordinates(mcdonalds)[,2]), max(st_coordinates(mcdonalds)[,2])), h = bw)
  max_density_index[[bw]] <- which(density_est$z == max(density_est$z), arr.ind = TRUE)
  min_density_index[[bw]] <- which(density_est$z == min(density_est$z), arr.ind = TRUE)
}
for (bw in bandwidths) {
  max_density_coords <- c(density_est$x[max_density_index[[bw]][1]], density_est$y[max_density_index[[bw]][2]])
  max_density_point <- st_point(max_density_coords)
  max_density_point_sf <- st_as_sf(data.frame(x = max_density_coords[1], y = max_density_coords[2]), coords = c("x", "y"))
  max_density_vill <- taipei_vill[st_within(max_density_point_sf, taipei_vill), "VILLAGE"]
  min_density_coords <- c(density_est$x[min_density_index[[bw]][1]], density_est$y[min_density_index[[bw]][2]])
  min_density_point <- st_point(min_density_coords)
  min_density_point_sf <- st_as_sf(data.frame(x = min_density_coords[1], y = min_density_coords[2]), coords = c("x", "y"))
  min_density_vill <- taipei_vill[st_within(min_density_point_sf, taipei_vill), "VILLAGE"]
  print(paste("帶寬:", bw, "公尺"))
  print(paste("密度最高的里名:", max_density_vill))
  print(paste("密度最低的里名:", min_density_vill))
}

```


# 第五題
(a) 用 90% 的信心水準估計整治前的水質是否達到「嚴重污染河川」？

```{r}
x_bar <- 113.28 
s <- 13.5 
n <- 66  
t_critical <- qt(0.95, df = n - 1) 
margin_of_error <- t_critical * (s / sqrt(n))
confidence_interval <- c(x_bar - margin_of_error, x_bar + margin_of_error)
cat("90% 信心水準下整治前的平均懸浮固體濃度的信心區間:", confidence_interval, "\n")
if (confidence_interval[1] > 100) {
  cat("整治前的水質達到「嚴重污染河川」的標準。\n")
} else {
  cat("整治前的水質未達到「嚴重污染河川」的標準。\n")
}

```
(b) 用 99% 的信心水準評估整治後河川水質的平均懸浮固體濃度，是否有顯著改善？

```{r}
x_bar_before <- 113.28 
x_bar_after <- 98.33 
s <- 13.5 
n_before <- 66  
n_after <- 47
t_value <- (x_bar_before - x_bar_after) / sqrt((s^2 / n_before) + (s^2 / n_after))
t_critical <- qt(0.995, df = n_before + n_after - 2) 
cat("t value:", t_value, "\n")
cat("t critical:", t_critical, "\n")
if (abs(t_value) > t_critical) {
  cat("在99%的信心水準下，整治後的平均懸浮固體濃度與整治前有顯著差異。\n")
} else {
  cat("在99%的信心水準下，整治後的平均懸浮固體濃度與整治前無顯著差異。\n")
}

```

應用概念
信賴區間：用於估計母體參數的區間估計方法。在這個問題中，使用了學生 t 分佈的信賴區間，用於估計整治前的水質是否達到「嚴重污染河川」的標準。
https://zh.wikipedia.org/zh-tw/%E4%BF%A1%E8%B3%B4%E5%8D%80%E9%96%93

學生 t 分佈：用於小樣本情況下估計母體平均值的概率分佈。在計算信心區間時，使用了學生 t 分佈的臨界值。
https://homepage.ntu.edu.tw/~clhsieh/biostatistic/5/5-1-2.html

獨立樣本 t 檢定：用於比較兩組樣本均值是否有統計上的顯著差異。在問題(b)中，想要評估整治後河川水質的平均懸浮固體濃度是否有顯著改善，因此使用了獨立樣本 t 檢定。
https://www.yongxi-stat.com/independent-sample-t-test/

統計推論：通過樣本資料對母體參數進行推測和推斷的過程。在這個問題中，透過信心區間和假設檢定進行了統計推論，以評估水質是否達到標準以及水質是否有顯著改善。
https://zh.wikipedia.org/zh-tw/%E6%8E%A8%E8%AB%96%E7%B5%B1%E8%A8%88%E5%AD%B8
